Inventaris van het archief van de Regeringscommissaris voor de Akkerbouw en Veehouderij: Geheim archief; Directeur-Generaal van de Voedselvoorziening, (1930) 1934-1945 (1952)
Nationaal Archief, Den Haag
- Stukken betreffende bijzondere onderwerpen, B
  - Taakuitoefening, B.2
    - Landbouwcrisisaangelegenheden, B.2.1
      - Handel, B.2.1.6
        - Handel met het buitenland, B.2.1.6.2
          - Europa, B.2.1.6.2.2
            - België en de Belgisch-Luxemburgse Economische Unie, B.2.1.6.2.2.1
              - Nota getiteld: "Het Nederlandse voorstel inzake een gemeenschappelijk te voeren landbouwbeleid binnen het kader van een Tolunie tussen België, Luxemburg en Nederland", gestencild, 01-05-1947; 263; 1 stuk
            - Duitsland, B.2.1.6.2.2.2
              Zie ook inv. Nr. 260
              - Stukken betreffende de jaarlijks met Duitsland afgesloten verdragen tot regeling van het goederenverkeer 1935-1939., 28-12-1934 - 20-09-1939; 264; 1 omslag
              - Overzicht van de "Regeling van den invoer in Duitschland van Nederlandsche zuivel- en melkproducten", met geleidebrief van de Nederlandse Zuivelcentrale., 22-10-1937 - 25-10-1937; 265; 2 stukken
              - Verslag van een vergadering van de gemengde Nederlandse-Duitse Zuive1commissie op 28 januari 1938., 03-02-1938; 266; 1 stuk
              - Dossier inzake het verlenen van toestemming, aan de Nederlandse Veehouderijcentrale, om varkens, spek en rundvlees naar Duitsland uit te voeren., 15-09-1939 - 18-04-1940; 267; 1 omslag
              - Ingekomen verslag van de directeur Handelsakkoorden van zijn bespreking met de Belgische secretaris-generaal van Buitenlandse Zaken op 27 september inzake de handelspolitiek van de neutralen ten opzichte van Duitsland, afschrift, met geleidebrief., 02-10-1939; 268; 2 stukken
              - Nota aan de Nederlandse Zuivelcentrale inzake de overeenkomst met Duitsland over de uitvoer van zuivelprodukten, doorslag, met geleidebrief van de directeurgeneraal van de Landbouw., 18-10-1939; 269; 2 stukken
              - Dossier inzake het voorstel van de Nederlandse Veehouderijcentrale om de uitvoer van gecondenseerde melk naar Duitsland te rangschikken onder een geheime statistiekpost., 08-11-1930 - 05-12-1939; 270; 1 omslag
              - Verslag van een vergadering van de Duits-Nederlandse Spekcommissie op 12 januari 1940, met geleidebrieven., 17-01-1940 - 07-02-1940; 271; 3 stukken
              - Ingekomen nota van de Nederlandse Akkerbouwcentrale inzake de export van aardappelen naar Duitsland., 23-05-1940; 272; 1 stuk
              - Dossier inzake de bezwaren tegen de export van levensmiddelen naar Duitsland door een "Kriegsverwaltungs-Inspektor" in Apeldoorn., 01-06-1940 - 07-06-1940; 273; 1 omslag
              - Nota van dr. Pflaumbaum aan de Nederlandse Veehouderijcentrale inzake de levering van paarden, runderen en varkens aan Duitsland, afschrift, met geleidebrief., 10-07-1940 - 13-07-1940; 274; 2 stukken
              - Ingekomen rapport, van het Crisis Uitvoer Bureau, inzake de begroting van de betalingsbalans van Nederland met Duitsland over de periode 1 juli 1940 - 30 juni 1941, stencil, met geleidebrief., ..-08-1940 - 16-08-1940; 275; 2 stukken
              - Dossier inzake het overleg met de Duitse autoriteiten inzake de problemen met de export van groenten naar aanleiding van het vergrootte verbruik in eigen land., 06-12-1941 - 23-12-1941; 276; 1 omslag
              - Dossier inzake de te leveren voedingsmiddelen en zaaizaden aan het Duitse Rijk in het begrotingsjaar 1942-1943., 10-09-1942 - 03-10-1942; 277; 1 omslag
              - Uitgaande nota aan de directeur van het Hoofdproduktschap voor Akkerbouwprodukten, ir. A.H. Boerma, inzake het verzoek van de heer Von der Wense om 5.000 ton pootaardappelen in reserve te houden ten behoeve van Duitsland, met antwoord., 02-03-1943 - 20-03-1943; 278; 2 stukken
              - Uitgaande nota aan de p.v.c. voor Friesland betreffende de levering van voedingsmiddelen aan de bezetter en de kritiek van de Duitse autoriteiten op deze p.v.c., minuut., 10-06-1943; 279; 1 stuk
              - Verslag van het Bedrijfschap voor Vee en Vlees betreffende de, door de Duitse autoriteiten opgelegde opdrachten en contracten voor het leveren van vee, vlees en conserven vanaf mei 1940 tot september 1944, doorslag., ..-11-1944; 280; 1 stuk
            - Engeland, B.2.1.6.2.2.3
              - Uitgaande brief aan het College van Regeringscommissarissen inzake een voorstel lot oprichting van een condens-monopolie naar aanleiding van het Engelse voornemen tot beperking van de invoer van magere condens met 50%, doorslag., 08-12-1934; 281; 1 stuk
              - Correspondentie met de redactie van de Telegraaf betreffende de samenstelling van artikelen over de export van gecondenseerde melk naar Engeland., 27-10-1936 - 13-11-1936; 282; 1 omslag
              - Dossier inzake de publikatie van een artikel over de uitvoer van magere condens naar Engeland in het Algemeen Handelsblad., 06-03-1937 - 24-12-1937; 283; 1 omslag
              - Rapport van de heer Van Essen naar aanleiding van zijn bespreking in Londen, getiteld: "Vrijwillige contingentering van melkprodukten. Regeling met Engeland voor de periode na 1 oktober 1937", met geleidebrief aan de directeur van N.V. Hollandia, doorslag, 07-10-1937; 284; 2 stukken
              - Dossier inzake de ontvangen inlichtingen over de ontduiking van de quotaregeling voor export van melkpoeder naar Engeland door middel van verschepingen via Amerika., 07-12-1937 - 17-05-1938; 285; 1 omslag
              - Ingekomen nota van de heer H. Sparrius, voorzitter van de Commissie voor de uitvoer van condens naar Engeland, inzake de Engelse prijsverhoging van volle melk per 7 januari 1938 en de misbruik door voorwetenschap op 5 januari door Engelse en Nieuw-Zeelandse bedrijven, met antwoord., 02-02-1938 - 05-02-1938; 286; 2 stukken
              - Stukken betreffende het overleg met de Engelse bacon-agenten inzake het verkoopstelsel en het commissiepercentage., 05-05-1938 - 31-07-1939; 287; 1 omslag
              - Ingekomen brief van onbekende afzender aan de heer F. Okkinga van de Coöperatieve Melkfabriek te Bedum, begeleidend een verslag van een vergadering tussen "The Sub-Committee of Association of British Manufacturers of Spray Process Milk Powders", en "representatives of larger Distributors and Brokers in Great-Britain" op 6 mei 1938, afschrift., 19-05-1938; 288; 2 stukken
              - Dossier inzake het overleg met het "Food (defence plans) Department" in Londen over de levering van aardappelmeel aan Engeland., 21-06-1938 - 29-04-1940; 289; 1 omslag
              - Dossier inzake de overweging tot stopzetting van de vrijwillige contingentering van de uitvoer van melkpoeder, magere en volle gecondenseerde melk naar Engeland, naar aanleiding van de schending van de afspraken door de Engelse regering., 27-07-1938 - 12-09-1938; 290; 1 omslag
              - Dossier inzake de bezwaren tegen de bacon-varkens-regeling die stelt dat varkens met minder spekdikte dan 2 cm niet voor uitvoer in aanmerking komen, 11-08-1938 - 04-11-1938; 291; 1 omslag
              - Dossier inzake de reacties naar aanleiding van de "Bacon Industry Act, 1938" en de verschillen tussen de Nederlandse en Engelse baconsituatie., 09-09-1938 - 11-07-1939; 292; 1 omslag
              - Uitgaande nota aan de Crisisraad betreffende de toename van de produktie van melkprodukten in Engeland, de gevolgen voor de Nederlandse uitvoer, en suggesties over de te nemen maatregelen, met name ten aanzien van de overeenkomst tot vrijwillige contingetering, doorslag., 07-12-1938; 293; 1 stuk
              - Uitgaande nota aan de boterexporteurs met verzoek om te reageren op een voorstel omtrent de regeling van de boterexport naar Engeland, met nota aan het College van Regeringscommissarissen en de reacties van de boterexporteurs, met bijlagen, afschrift., 11-07-1939 - 26-07-1939; 294; 1 omslag
              - Uitgaande nota aan het College van Regeringscommissarissen, begeleidend een voorstel inzake de boterexport naar Engeland, met geleidebrief aan A. van Wijnen., 26-07-1939 - 27-07-1939; 295; 3 stukken
              - Stukken betreffende de besprekingen in Londen over de export van landbouwprodukten naar Engeland., 09-10-1939 - 27-03 1940; 296; 1 omslag
              - Stukken betreffende de problemen rond de baconexport naar Engeland tijdens oorlogstijd en de opzegging van het ontwerp-baconcontract., 30-11-1939 - 14-03-1940; 297; 1 omslag
              - Stukken betreffende de export van gecondenseerde melk naar Engeland., 30-11-1939 - 04-05-1940; 298; 1 omslag
              - Stukken betreffende de bemiddeling ten behoeve van de uitvoer van boter naar Engeland., 11-12-1939 - 04-05-1940; 299; 1 omslag
              - Stukken betreffende de uitvoer van kalfsvlees in blik naar Engeland., 11-12-1939 - 07-05-1940; 300; 1 omslag
              - Dossier inzake het advies aan de Nederlandse Zuivelcentrale tot voorbereiding van maatregelen om tegen de exporteurs van boter te kunnen optreden, naar aanleiding van de klachten over de kwaliteit van de naar Engeland geëxporteerde boter., 01-03-1940 - 04-05-1940; 301; 1 omslag
              - Dossier inzake de molestverzekering van de baconexport naar Engeland in oorlogstijd., 13-03-1940 - 02-04-1940; 302; 1 omslag
              - Correspondentie met de Nederlandse Zuivelcentrale inzake de te nemen sancties in geval van overtreding van de kwaliteitsnormen bij export van boter naar Engeland., 19-03-1940 - 25-04-1940; 303; 3 stukken
            - Frankrijk, B.2.1.6.2.2.4
              - Uitgaande nota aan ir. A. Sevenster inzake het handelsverdrag met Frankrijk., 27-12-1939; 304; 1 stuk
              - Dossier inzake een eventuele transactie met Frankrijk voor het leveren van copra tegen betaling door middel van tarwe., 22-01-1940 - 29-02-1940; 305; 1 omslag
            - Italië, B.2.1.6.2.2.5
              - Dossier inzake een handelsovereenkomst tussen Nederland en Italië voor de uitvoer van varkensvlees naar Italië., 11-01-1937 - 28-04-1937; 306; 1 omslag
              - Dossier inzake de levering van ondermelk aan de Italiaanse fabriek "Snia Viscosa" ter fabrikage van het kunstvezel "Lanital" en de geruchten over de slechte kwaliteit van dit vezel., 11-11-1937 - 29-11-1937; 307; 1 omslag
              - Dossier inzake de bezwaren tegen het bestaande en wensen van de Landbouw-Crisisorganisaties voor het nieuwe handelsverdrag met Italië., 02-01-1939 - 23-03-1939; 308; 1 omslag
              - Stukken betreffende de stand van zaken en de te nemen maatregelen met betrekking tot de handels-clearing met Italië., 16-02-1940 - 26-04-1940; 309; 1 omslag
              - Ingekomen brief van de Nederlandse Veehouderijcentrale inzake de verkoop van een partij geslachte varkens aan Italië., 12-04-1940; 310; 1 stuk
            - Rusland, B.2.1.6.2.2.6
              - Verslag van de bespreking tussen een delegatie uit het Comité voor de Handel met Sovjet-Rusland enerzijds en een delegatie van de U.S.S.R. anderzijds op 2, 3 en 4 april 1937 te Moskou, met begeleidend schrijven van het Verbond van Nederlandse Werkgevers., 15-04-1937 - 26-04-1937; 311; 2 stukken
            - Spanje, B.2.1.6.2.2.7
              - Ingekomen nota van Jose M. Blanc te Barcelona inzake het Spaanse douanebeleid ten aanzien van betalingen, met geleidebrieven, afschrift., 16-05-1935 - 17-05-1935; 312; 3 stukken
              - Uitgaande nota aan de Crisisraad inzake het sturen van een vertegenwoordiger van de Veehouderijcentrale naar het door rechts Spanje veroverde Catalonië om polshoogte te nemen omtrent de afzetmogelijkheden, doorslag., 10-03-1939; 313; 1 stuk
            - Zwitserland, B.2.1.6.2.2.8
              - Dossier inzake een transactie voor uitvoer van geslachte runderen naar Zwitserland door de Nederlandse Veehouderijcentrale, 14-02-1940 - 29-03-1940.; 314; 1 omslag
          - Amerika, B.2.1.6.2.3
            - Stukken betreffende de maatregelen naar aanleiding van de "Countervailing Duties" op varkensprodukten uit Nederland in de Verenigde Staten., 22-12-1937 - 25-07-1939; 315; 1 omslag
            - Stukken betreffende de te nemen maatregelen naar aanleiding van de eventuele "Countervailing Duties" op naar de Verenigde Staten geëxporteerde zuivelen melkprodukten., 07-03-1938 - (1939) - 04-04-1940; 316; 1 omslag
            - Dossier inzake de instandhouding van de uitvoer van melkpoeder naar Jamaïca naar aanleiding van de invoerbeperking aldaar., 24-10-1938 - 22-09-1939; 317; 1 omslag
            - Dossier inzake de invoer van rundvlees in blik in de Verenigde Staten door de N.V. Zwanenberg., 19-10-1939 - 24-10-1939; 318; 3 stukken
            - Uitgaande nota aan C.C.C. van Stolk inzake inschakeling van L.A.H. Peters ten behoeve van de aankoop van granen in de Verenigde Staten, met brief van Peters, 10-11-1939 - 08-12-1939; 319; 2 stukken
          - Azië, B.2.1.6.2.4
            - Uitgaande nota aan de Crisisraad inzake een voorstel tot wederinvoering van de maïsregeling ter ondersteuning van de Oost-Indische maïsprijs en het doorbreken van het Japanse monopolie, doorslag., 24-12-1938; 320; 1 stuk
            - Dossier inzake de bemiddeling voor het tot stand brengen van de export van aardnoten uit Engels-Indië., 07-12-1939 - 11-12-1939; 321; 1 omslag
            - Dossier inzake een overeenkomst tussen condensfabrieken uit Engeland, de Verenigde Stalen, Denemarken en Nederland over de uitvoer van gecondenseerde melkpoeder naar Siam., (10-3-1939); 322; 3 stukken
    - Maatschappelijke aangelegenheden in oorlogstijd, B.2.2
      - Ontruiming, evacuatie en onteigening, B.2.2.1
        - Nota van de general-kommissar für das Sicherheitswesen aan de secretarisgeneraal inzake de evacuatie van het kustgebied, afschrift, met geleidebrief., 19-10-1942 - 21-10-1942; 323; 2 stukken
        - Correspondentie met ir. E. Siemens en dr. H.M. Hirschfeld inzake de onteigening van buitendijkse kweldergronden bij Uithuizen en Uithuizermeeden., 02-12-1942 - 22-03-1943; 324; 1 omslag
        - Ingekomen nota van de secretaris-generaal van het Departement van Binnenlandse Zaken aan de general-kommissar zur besondern Verwendung inzake het in Nederland onderbrengen van evacué's uit geteisterde Duitse gebieden, afschrift, met geleidebrief., 12-08-1943; 325; 2 stukken
        - Rapport van mr. Bautz inzake de ontruiming van Arnhem, met bijlagen., ..-10-1944; 326; 3 stukken
      - Verdeling van arbeidskrachten, B.2.2.2
        - Stukken betreffende commentaren en adviezen naar aanleiding van het Plan Westerhof "het bestrijden van de werkeloosheid door middel van uitbreiding en verbetering van cultuurgrond" en het ontwerp van de wet "Bepalingen tot bevordering van grondverbetering"., 29-10-1938 - 14-02-1939; 327; 1 omslag
        - Nota van de secretaris-generaal aan het College van Regeringscommissarissen inzake het verzoek van de Duitse autoriteiten om extra land- en tuinbouwprojecten op te zetten ten behoeve van de werkverschaffing., 07-08-1940; 328; 1 stuk
        - Contract voor bedrijfsleiders in het "Gastland", concept, met begeleidende nota, doorslagen., .. - ..-1941; 329; 2 stukken
        - Correspondentie met ir. C. Staf, president-directeur van de Nederlandse Heidemaatschappij, inzake de arbeidsvoorziening in de landbouw., 16-11-1942 - 23-11-1942; 330; 2 stukken
        - Verslag inzake een wervingsactie in het westen voor het rooien van aardappelen in Groningen en Drenthe, met bijlagen., 17-10-1944 - 20-11-1944; 331; 1 omslag
        - Stukken betreffende het sluiten van niet-noodzakelijke bedrijven en de tewerkstelling van arbeiders in Duitsland per jaarklasse., 04-03-1943 - 09-04-1943; 332; 1 omslag
        - Nota van mr. A. W. Hamming aan de secretaris-generaal inzake de Sauckel-Aktion, met geleidebrief., 06-07-1942 - 14-07-1942; 333; 3 stukken
        - Dossier inzake het verzoek van de Duitse bezetter om, vóór half oktober 1942, 40.000 arbeidskrachten beschikbaar te stellen voor arbeid in Duitse Rüstungs- en voedselvoorzieningsbedrijven., 04-09-1942 - 16-09-1942; 334; 1 omslag
        - Dossier inzake een voornemen van de Duitse bezetter om sanctiemaatrege1en te gaan treffen, ten aanzien van personen die zich niet melden voor de tewerkstelling in Duitsland, door middel van het intrekken van de distributiekaart., 26-02-1943 - 15-03-1943; 335; 3 stukken
        - Uitgaande brief aan de heer Von der Wense inzake de met hem besproken procedure ten aanzien van het beschikbaar stellen van arbeiders voor Duitsland, met geleidebrief aan de secretaris-generaal., 02-03-1942 - 09-03-1943; 336; 2 stukken
        - Correspondentie met de heer Von der Wense inzake de bezwaren van de p.h.b.'s in Drenthe om mee te werken aan de uitreiking van vrijstellingsbewijzen., 03-05-1942 - 08-05-1943; 337; 3 stukken
        - Stukken betreffende het voornemen van de Duitse autoriteiten om alle mannen geboren in de periode 1922-1924 zonder uitzondering voor de tewerkstelling in Duitsland op te roepen., 16-06-1943 - 25-08-1943; 338; 1 omslag
        - Dossier inzake het inzetten van de vaste kern van de Luchtbeschermingsdienst voor de Wehrmacht, 16-04-1944 - 09-05-1944; 339; 1 omslag
      - Voedselvoorziening, B.2.2.3
        - Algemene situatie, B.2.2.3.1
          Voor stukken betreffende de verplichte levering van voedingsmiddelen aan Duitsland, zie ook: inv. Nrs. 264-280.
          - Dossier inzake een onderzoek van het Economisch Statistisch Bureau naar de mogelijkheid om uit de huishoudbudgetonderzoekingen na te gaan hoeveel inkomen er door de diverse distributie- en andere beperkingsmaatregelen vrij zal komen., 01-07-1940 - 23-10-1940; 340; 1 omslag
          - Ingekomen nota van Graf Grote inzake de vee- en vleessituatie in Nederland, met antwoord., 26-11-1940 - 12-12-1940; 341; 2 stukken
          - Correspondentie met de gemeente Amsterdam inzake het gebrek aan vlees en vet aldaar., 04-2-940 - 03-01-1941; 342; 1 omslag
          - Uitgaande nota inzake de voedselpositie, met lijsten., 19-12-1940; 343; 1 omslag
          - Ingekomen brieven van de secretaris van het college van secretarissen-generaal, met bijlagen., 09-01-1941 - 18-09-1941; 344; 1 omslag
          - Ingekomen artikel van de Telegraaf inzake het tekort aan aardappelen in Rotterdam, Delft en Den Haag, concept, met geleidebrief van de heer Luikinga., 22-04-1941; 345; 2 stukken
          - Rapport inzake ramingen van de hoeveelheid beschikbare voedingsprodukten en veevoeders tot 1 september 1942., 12-07-1941; 346; 1 stuk
          - Dossier inzake de klachten van de p.v.c. voor Limburg over de moeilijke werksituatie in zijn ambtsgebied naar aanleiding van het ingrijpen van de Duitse autoriteiten., 21-08-1941 - 27-03-1942; 347; 1 omslag
          - Dossier inzake de beantwoording van een aantal vragen door J.A.P. Franken betreffende de produktie en consumptie van melk, melkprodukten en vetten., 10-12-1941; 348; 3 stukken
          - Stukken betreffende de vleesvoorziening in Amsterdam, afschriften, met geleidebrief van Tj.J.B. Kie1stra., 31-01-1942 - 20-10-1942; 349; 1 omslag
          - Ingekomen nota van het hoofd van de afdeling Bijzondere Aangelegenheden inzake de discriminatie van Joden bij de voedseldistributie, met bijlagen., 08-04-1942 - 09-05-1942; 350; 1 omslag
          - Dossier inzake de stand van zaken in de voedselvoorziening per 1 mei 1943., 27-05-1943 - 29-05-1943; 351; 1 omslag
          - Enquete-rapport van M. Erkelens, ex-gedetineerde, inzake de voedingssituatie in de periode 15 maart - 22 juli 1943 in het huis van bewaring te Amsterdam, met geleidebrieven., 16-08-1943 - 26-08-1943; 352; 3 stukken
          - Ingekomen nota van dr. M.J.L Dols inzake de groentevoorziening van het platteland., 08-10-1943; 353; 1 stuk
          - Stukken betreffende de voedingstoestand in Nederland in verband met de export naar Duitsland., 26-10-1943 - 04-01-1944; 354; 1 omslag
          - Dossier inzake een onderzoek omtrent het aardappelverbruik per distributiekring in het oogstjaar 1942-1943., 02-03-1944 - 29-04-1944; 355; 1 omslag
          - Stukken betreffende de gevolgen van de voorgenomen inundaties op de voedselvoorziening., Oó-03-1944 - 10-03-1944; 356; 1 omslag
          - Ingekomen rapport van het Hoofdproduktschap voor Akkerbouwprodukten betreffende de produktie en het verbruik van verscheidene belangrijke voedingsmiddelen in de periode 1940-1943, met bijlagen, gestencild., 25-03-1944; 357; 1 omslag
          - Ingekomen lijsten van het Bureau Statistiek betreffende de produktie en het verbruik van voedingsmiddelen in de periode 14 mei 1940 - 7 september 1943., . ..-07-1944; 358; 3 stukken
          - Lijsten betreffende de aanvoer en verdeling van voedingsmiddelen in het westen van het land in de periode 30 oktober 1944 - 4 augustus 1945, 20-12-1944 - 07-08-1945; 359; 1 omslag
        - Organisatie, B.2.2.3.2
          - Uitgaande nota aan de minister inzake de instelling van een bureau voor de economische verdedigingsvoorbereiding op het gebied van de voedselvoorziening, afschrift., 22-12-1936; 360; 1 stuk
          - Uitgaande nota aan de minister inzake het rekening houden met de voedselvoorziening bij de verdeling van de garnizoenen in Nederland, met kanttekening van de minister, origineel., 23-11-1937; 361; 1 stuk
          - Ingekomen brief van de minister, waarin hij dr. ir. Louwes en alle betrokkenen bedankt voor de werkzaamheden ten behoeve van de economische verdedigingsvoorbereiding, met minuten van uitgaande brieven aan betrokkenen, origineel., 05-10-1938 - 07-10-1938; 362; 3 stukken
          - Overzicht van het Nederlandse distributiestelsel in oorlogstijd, opgemaakt naar aanleiding van het verzoek van de Engelse minister van Landbouw en Visserij, doorslag, met bijlagen., 14-09-1939 - 06-01-]940; 363; 1 omslag
          - Dossier inzake het functioneren van de p.v.c. voor Noord-Holland., 15-12-1939 - 30-07-1940; 364; 1 omslag
          - Nota aan de Nederlandse Meelcentrale inzake de organisatie van de voedselvoorziening, met bijlage., 20-02-1941; 365; 2 stukken
          - Verslag van een vergadering op 21 december 1942 met Duitse autoriteiten inzake een eventuele verplaatsing van het Centraal Distributiekantoor naar de provincie, met geleidebrieven., 21-12-1942 - 23-12-1942; 366; 1 omslag
          - Plan, bestaande uit voorlopige richtlijnen, inzake de te nemen maatregelen ingeval Den Haag door gerechtshandelingen van de rest van Nederland wordt afgesloten, minuut, met toelichting., ..-1943; 367; 2 stukken
          - Correspondentie met de voorzitter van het Bedrijfschap voor Zuivel, A. van Wijnen, inzake de organisatie van het bedrijfschap., 27-01-1943 - 05-02-1943; 368; 2 stukken
          - Dossier inzake de kritiek van de voorzitter van de Raad voor het Bedrijfsleven, mr. H.L. Woltersom, op een artikel van mevrouw mr. E.W. Hoetink getiteld: "De ontwikkeling van de verticale bedrijfsorganisatie op het gebied van de voedselvoorziening"., .. -06-1943 - 02-08-1943; 369; 1 omslag
          - Dossier inzake de slechte verhouding tussen de directeur, Tj. B.E. Kielstra, en de onder-directeur, D.J. Horneman, van het Vee- en Vleesaankoopbureau., 31-07-1943 - 31-01-1944; 370; 1 omslag
          - Dossier inzake de inschakeling van coöperaties bij de afname van aardappels., 28-03-1944 - 22-05-1944; 371; 1 omslag
          - Dossier inzake de organisatie van het Centraal Distributiekantoor., 04-05-1944 - 20-09-1944; 372; 1 omslag
          - Ingekomen nota van ir. A.H. Boerma betreffende de eventuele reorganisatie van het bijkantoor van het Bedrijfschap voor Aardappelen en het A.V.A. te Veendam., 09-06-1944; 373; 1 stuk
          - Correspondentie met de secretaris-generaal inzake de regeling van de groentevoorziening in Deventer door de heer Rambonnet., 19-06-1944 - 20-06-1944; 374; 2 stukken